# 版权转让收入确认问题

提问人：23340025 时间：2016-06-15 23:35:42
请教一下： 如果摄制完成的国产或者引进的影片、电视剧，尚未取得公映许可、电视剧发行许可。 在转让合同没有约定其他保留条款（比如未对销售方有义务协助取得公映许可做出约定） 如果企业整体转让版权或者收益权时能否确认收入呢？ 如果转让版权中的与公映许可有关的某部分（比如信息网络传播权）时能否确认收入呢？
也就是说在合同没额外约定下，取得公映许可是否是影响收入确认的要件

回答人：chenyiwei
一般情况下，版权转让或授权许可合同中都会对如何承担未能获准公映的风险作出约定的，该约定直接影响到卖方或许可方是否仍承担了重大的余留合同义务和相关风险，是判断是否能够确认收入时应考虑的重要因素，如果合同中对此约定不明确的，建议提示交易双方对此补充约定。如果没有约定或约定不明确的，基于谨慎原则，建议将收入确认推迟到不早于获取公映许可时。